hu: Szemüveglencse forma: Hengeres; Hengeres-tórikus hibrid; Lapos tórikus; Szférikus; Tórikus; Egyéb
bg-BG: Форма на лещите на очилата: Цилиндричен; Цилиндрично-торичен хибрид; Плосък торичен; Сферичен; Торичен; Други
nb: Former på brilleglass: Sylindrisk; Sylindrisk-torisk hybrid; Flat torisk; Sfærisk; Torisk; Annet
lt-LT: Akinių lęšių forma: Cilindrinis; Cilindrinis-torinis hibridas; Plokščias torinis; Sferinis; Torinis; Kita
pt-BR: Forma da lente para óculos: Cilíndrico; Híbrido cilíndrico-tórico; Tórico plano; Esférico; Tórico; Outros
it: Shapesdelle lenti degli occhiali: Cilindrica; Ibrida cilindrica-torica; Torica piatta; Sferica; Torica; Altro
sk-SK: Tvar šošoviek okuliarov: Cylindrický; Cylindricko-torický hybrid; Plochý torický; Sférický; Torický; Iné
en: Eyewear lens shape: Cylindrical; Cylindrical-toric hybrid; Flat toric; Spherical; Toric; Other
fr: Forme des verres: Cylindrique; Hybride cylindrique-torique; Torique plat; Sphérique; Torique; Autre
da: Brilleglasform: Cylindrisk; Cylindrisk-torisk hybrid; Flad torisk; Sfærisk; Torisk; Andet
pl: Kształt soczewki okularów: Cylindryczny; Hybryda cylindryczno-toryczna; Płasko-toryczny; Sferyczny; Toryczny; Inny
zh-CN: 眼镜镜片形状: 柱面; 柱面-复曲面混合式; 平复曲面; 球面; 复曲面; 其他
hr-HR: Shapesleća za naočale: Cilindrično; Cilindrično-torični hibrid; Ravno torično; Sferično; Torično; Ostalo
pt-PT: Forma das lentes para óculos: Cilíndrico; Híbrido cilíndrico-tórico; Tórico plano; Esférico; Tórico; Outro
de: Form der Brillengläser: Zylindrisch; Zylindrisch-torischer Hybrid; Flach torisch; Sphärisch; Torisch; Sonstiges
ko: 안경 렌즈 형태: 원통형; 원통형-토릭 하이브리드; 플랫 토릭; 구형; 토릭; 기타
ro-RO: Forma lentilelor de ochelari: Cilindrică; Hibridă cilindric-torică; Torică plată; Sferică; Torică; Altele
vi: Hình dạng tròng kính: Hình trụ; Hình trụ - hình xuyến kết hợp; Hình xuyến phẳng; Hình cầu; Hình xuyến; Khác
es: Forma de lentes de gafas: Cilíndrico; Híbrido cilíndrico-tórico; Tórico plano; Esférico; Tórico; Otra
tr: Gözlük lens şekli: Silindirik; Silindirik-torik hibrit; Düz torik; Küresel; Torik; Diğer
sv: Linsens form: Cylindrisk; Cylindrisk-torisk hybrid; Platt torisk; Sfärisk; Torisk; Övrigt
zh-TW: 眼鏡鏡片形狀: 圓柱形; 柱面-環面混合; 平環面; 球面; 環面; 其他
fi: Lasien linssimuoto: Sylinterimäinen; Sylinterimäisen ja toorisen hybridi; Tasainen toorinen; Sfäärinen; Toorinen; Muu
el: Σχήμα φακού οράσεως: Κυλινδρικό; Υβριδικό κυλινδρικό-τορικό; Επίπεδο τορικό; Σφαιρικό; Τορικό; Άλλο
ru: Форма линзы очков: Цилиндрическая; Цилиндро-торический гибрид; Плоская торическая; Сферическая; Торическая; Другое
sl-SI: Oblika leč očal: Cilindrična; Hibridna cilindrično-torična; Ploska torična; Sferična; Torična; Drugo
th: รูปทรงเลนส์แว่นตา: ทรงกระบอก; ลูกผสมทรงกระบอกและทรงทอริก; ทรงทอริกแบน; ทรงกลม; ทรงทอริก; อื่นๆ
nl: Brillenglas vorm: Cilindrisch; Cilindrisch-torische hybride; Plat torisch; Sferisch; Torisch; Overig
ja: 眼鏡レンズのShapes: シリンドリカル; シリンドリカル-トーリックハイブリッド; フラットトーリック; スフェリカル; トーリック; その他
cs: Tvar brýlových čoček: Cylindrický; Hybridní cylindricko-torický; Plochý torický; Sférický; Torický; Jiné